臺灣高等法院臺中分院刑事判決　　　　　　　　　　九十三年度上易字第八五一號
　　上　訴　人
　　即　被　告　甲○○
右上訴人，因被告妨害名譽案件，不服臺灣臺中地方法院九十三年度易字第九一０號
，中華民國九十三年六月二十三日第一審判決（起訴案號：臺灣臺中地方法院檢察署
九十三年度偵字第三九三八號）提起上訴，本院判決如左：
    主      文
上訴駁回。
    事實及理由
一、本案經本院審理結果，認第一審判決以上訴人即被告（下稱被告）甲○○公然侮
    辱人，量處拘役二十日，並諭知如易科罰金以三百元折算一日，經核其認事用法
    及量刑均無不當，應予維持，並引用第一審判決書記載之事實、證據及理由（如
    附件）。
二、被告提起上訴意旨略稱：其係被逼始出言，該句話並無侮辱之犯意云云，並聲請
    傳喚證人涂文鎮、黃俊卿、丙○○三人，經本院傳喚證人丙○○，該證人於本院
    九十三年九月七日審理時，經交互詰問之結果，伊所證稱內容（參見本院卷六七
    至六九頁），充其量僅能證明該大樓管理委員會之運作情形，告訴人與被告常有
    爭執等節，尚難證明當日被告並未出言侮辱告訴人，而證人涂文鎮、黃俊卿二人
    ，已於原審時作證（參見原審卷七六、七九、八十頁），涂文鎮並於警訊時證稱
    在卷（參見偵查卷六頁），經核均難為被告之有利認定，自無再傳喚作證必要。
    況且，被告於本院審理時亦坦承其有出言「有ＯＯ，ＸＸ不要走」，核與原判決
    認定之字句，尚無多大出入，告訴人復於本院調查時，堅稱被告有以判決書所載
    字句侮辱伊，被告於本院且是認該兩句話，均有侮辱之意思，是被告辯稱其係受
    告訴人逼迫，始出言反擊，並無侮辱犯意云云，尚難採信。又證人徐思君於原審
    亦證稱甚詳在卷，被告指稱伊未充分證稱，亦嫌無憑，而被告上訴狀所載之證人
    張漢斌、廖光彬二人（待證事實與丙○○相同），證人楊清宗（待證事實與本案
    犯行無涉），經本院調查時，被告已陳稱並無傳喚必要，本院亦認與待證事實無
    涉，自無再傳喚必要。從而，被告與告訴人討論或爭執何項事務時，竟以男女性
    器官之不雅文句侮辱告訴人，原判決因而認定被告有罪，且為上開量刑，經核自
    無不合。被告提起上訴，以上情置辯，並指摘判決不當，難認有理由，其上訴應
    予駁回。被告請求宣告緩刑乙節，經核本案並未和解，且被告之文句至為粗野，
    本院因認尚非有據，自無宣告之理由，併此敘明。
據上論結，應依刑事訴訟法第三百七十三條、第三百六十八條，判決如主文。
本案經檢察官乙○○到庭執行職務
中      華      民      國      九十三  年      九      月      二十一  日
                                臺灣高等法院臺中分院刑事第二庭
                                      審判長法  官  羅  禮  政
                                            法  官  陳  欣  安
                                            法  官  蔡  聰  明
右正本證明與原本無異。
不得上訴。
                                            書記官  郭  振  祥
中      華      民      國      九十三  年      九      月      二十二  日
刑法第三百零九條：
公然侮辱人者，處拘役或三百元以下罰金。
以強暴犯前項之罪者，處一年以下有期徒刑、拘役或五百元以上罰金。
                                                                        Ａ
